【裁判字號】    99,抗,509
【裁判日期】    990506
【裁判案由】    不服羈押
【裁判全文】
臺灣高等法院刑事裁定                   99年度抗字第509號
抗  告  人
即  被  告  甲○○
上列抗告人因毒品危害防制條例案件，不服臺灣臺北地方法院中
華民國99年4月16日裁定（99年度訴字第614號），提起抗告，本
院裁定如下：
    主  文
抗告駁回。
    理  由
一、原裁定意旨略以：被告因涉犯毒品危害防制條例第4條第3項
    、第8條第3項販賣、轉讓第三級毒品等罪嫌，經臺灣臺北地
    方法院訊問後，被告雖否認犯行，惟依被告、同案被告陳嘉
    偉之供述、證人陳裕榮之證述、監聽譯文，以及扣案之毒品
    等資料，足認被告犯罪嫌疑重大。而被告始終否認有販賣第
    三級毒品之犯行，顯有事實足認為勾串共犯或證人之虞，且
    其所犯為最輕本刑為5年以上有期徒刑之罪，有刑事訴訟法
    第101條第1項第2款、第3款之情形，非予羈押，顯難進行審
    判，而有羈押之必要，應予羈押，並禁止接見通信等語。
二、抗告意旨略以：有關販賣第三級毒品部分，抗告人於原審訊
    問時並未據實陳述，而有關轉讓第三級毒品部分，抗告人並
    不否認，且當天辯護律師並非抗告人在地檢署所選任之律師
    ，而係其所選任律師之友人，其對於案情不了解，其所為之
    辯護係以律師之專業和法律知識所為之辯護，懇請給予抗告
    人再次答辯之機會云云。
三、按刑事訴訟法第101條第1項、第101條之2前段分別規定：「
    被告經法官訊問後，認為犯罪嫌疑重大，而有下列情形之一
    ，非予羈押顯難進行追訴、審判或執行者，得羈押之：…」
    、「被告經法官訊問後，雖有第101條第1項或第101條之1第
    1項各款所定情形之一而無羈押之必要者，得逕命具保、責
    付或限制住居；…」。是羈押被告必須符合下列4項要件：
    (一)被告犯罪嫌疑重大。(二)有刑事訴訟法第101條第1項所列3
    款情形。(三)非予羈押顯難進行追訴、審判或執行。(四)客觀上
    有羈押之必要。所謂必要與否，應按照訴訟進行程度，及其
    他一切情事，由法院斟酌認定（最高法院29年度抗字第57號
    判例意旨參照）。經查：抗告人涉犯毒品危害防制條例第4
    條第3項、第8條第3項販賣、轉讓第三級毒品等罪嫌，有同
    案被告陳嘉偉之供述、證人陳裕榮之證述、監聽譯文及扣案
    毒品等足佐，足認抗告人犯罪嫌疑重大。又毒品危害防制條
    例第4條第3項之販賣第三級毒品罪，其法定刑為5年以上有
    期徒刑，屬最輕本刑5年以上有期徒刑之罪。而重罪常伴有
    逃亡、滅證之高度可能，抗告人於原審復否認販賣第三級毒
    品之犯行，足認抗告人有勾串共犯或證人之虞。又販賣毒品
    戕害他人身心，並危害社會公安，權衡本案訴訟進度，司法
    追訴之國家與社會公益，抗告人人身自由之私益，對抗告人
    維持羈押處分應屬適當、必要，並無違反比例原則。原審認
    抗告人有刑事訴訟法第101 條第1項第2款、第3款之情形，
    非予羈押，顯難進行審判，並有羈押之必要，而予羈押，並
    予禁止接見通信，核無不合。至辯護人如何為被告辯護，並
    不影響抗告人羈押與否之認定，抗告人據此指摘原裁定為不
    當，自非可採。本件抗告為無理由，應予駁回。
據上論結，應依刑事訴訟法第412條，裁定如主文。
中    華    民    國    99    年    5     月     6    日
                  刑事第七庭  審判長法  官  宋明蒼
                                    法  官  趙功恆
                                    法  官  楊智勝
以上正本證明與原本無異。
不得再抗告。
                                    書記官  林桂玉
中    華    民    國    99    年    5     月    10    日

司法院資訊處製作；財團法人民間司法改革基金會備份。
